臺灣高等法院民事裁定
108年度上字第500號
上  訴  人  陳錫勳  
            陳良才  
            劉美玲  

共      同
訴訟代理人  許文懷律師            
上列上訴人因與楊壁瑜等間請求確認通行權存在事件，對於中華
民國110年3月16日本院108年度上字第500號第二審判決，提起上
訴，本院裁定如下：
    主  文
本件訴訟標的價額核定為新臺幣捌佰肆拾捌萬元。
上訴人應於收受本裁定正本七日內，補繳第一審裁判費新臺幣陸
萬柒仟陸佰壹拾柒元、第二審裁判費新臺幣壹拾萬壹仟肆佰貳拾
陸元及第三審裁判費新臺幣壹拾萬壹仟肆佰貳拾陸元，逾期未補
繳第三審裁判費，即裁定駁回上訴。
    理  由
一、訴訟標的之價額，由法院核定；核定訴訟標的之價額，以起
    訴時之交易價額為準，無交易價額者，以原告就訴訟標的所
    有之利益為準；因不動產役權涉訟，如不動產役權人為原告
    ，以需役地所增價額為準，此觀民事訴訟法第77條之1第1項
    、第2項、第77條之5前段規定甚明。又參照同法第77條之5
    規定之法意，相鄰不動產通行權訴訟標的之價額，如主張通
    行權之人為原告，應以其不動產因通行相鄰不動產所增價額
    為準。
二、經查：
　㈠上訴人起訴請求：確認其對於被上訴人楊壁瑜、李榮憲共有
    臺北市○○區○○段0○段0000○號（以下同區段，逕以建號稱之
    ）建物如原判決附圖編號A所示部分（面積23.61平方公尺，
    下稱A部分）、李榮憲所有1088建號建物如原判決附圖編號B
    所示部分（面積36.44平方公尺，下稱B部分）有通行權存在
    （見原審卷第114頁）。原法院判決駁回其訴，上訴人提起
    第二審上訴，並於本院追加請求：被上訴人應拆除淨空A部
    分、李榮憲應拆除淨空B部分及均回復臺北市古亭地政事務
    所民國67年5月1日建築物改良勘測成果表所示作為車道使用
    （見本院卷二第384頁）。本院判決駁回上訴及追加之訴，
    上訴人提起第三審上訴。
　㈡上訴人起訴時，上訴人陳錫勳為3119建號建物所有人，上訴
    人陳良才、劉美玲為3120建號建物共有人，有建物登記第一
    類謄本可稽（見本院卷一第159、161頁）。原起訴部分，31
    19、3120建號建物因通行A、B部分所增加之價值為新臺幣（
    下同）848萬元，業據上訴人提出先鑑不動產估價師事務所
    不動產估價報告書為憑（見該估價報告書第3頁），此部分
    訴訟標的價額核定為848萬元。至上訴人追加部分，與原起
    訴部分之經濟目的同為獲取通行A、B部分之利益，不併算其
    價額。
　㈢準此，本件訴訟標的價額核定為848萬元，應徵第一、二、三
    審裁判費依序為8萬4,952元、12萬7,428元、12萬7,428元，
    扣除上訴人分別繳納之1萬7,335元、2萬6,002元、2萬6,002
    元，尚應補繳第一審裁判費6萬7,617元、第二審裁判費10萬
    1,426元、第三審裁判費10萬1,426元。茲命上訴人於收受本
    裁定正本7日內補正如主文第2項所示，逾期未補繳第三審裁
    判費，即裁定駁回上訴。
三、爰裁定如主文。
中　　華　　民　　國　 110  　年　　8　　 月　　20　　日
                  民事第十八庭 
                        審判長法  官  黃明發
                              法  官  周美雲
                              法  官  賴彥魁
正本係照原本作成。
核定訴訟標的價額部分，如不服裁定得於收受送達後10日內向本
院提出抗告狀，並繳納抗告費新臺幣1,000元。
命補繳裁判費部分不得抗告。
中　　華　　民　　國　 110  　年　　8　　 月　　20　　日
                              書記官  高瑞君